【裁判字號】    88,易,2772
【裁判日期】    890107
【裁判案由】    竊盜
【裁判全文】
臺灣桃園地方法院刑事判決                        八十八年度易字第二七七二號
    公訴人  臺灣桃園地方法院檢察署檢察官
    被  告  甲○○
            乙○○
右列被告因竊盜案件，經檢察官提起公訴（八十八年度偵字第一七一一五號），本院
判決如左：
        主  文
甲○○竊盜，處有期徒刑參月，緩刑貳年。
乙○○無罪。
        事  實
一、甲○○與丙○○係同事關係，原共同居住桃園縣桃園市○○路○段一九五號四樓
    之六內，嗣因丙○○於民國（下同）八十八年十一月一日先行搬離上址，惟仍留
    有電視機、電冰箱、微波爐及遙控器各乙台，詎甲○○竟基於為自己不法所有之
    意圖，於八十八年十一月三日下午一時許，在上址內將丙○○所有上開物品自行
    搬至其不知情之友人乙○○台北縣鶯歌鎮○○路八號住處內藏放而竊取之。嗣因
    丙○○返回上址內始查悉上情，並循線在乙○○上開住處內扣得上開物品（業據
    丙○○領回）。
二、案經丙○○訴由桃園縣警察局桃園分局報請臺灣桃園地方法院檢察署檢察官偵查
    起訴。
        理  由
一、右揭事實業據被告甲○○迭次於警、偵訊中及本院審理時坦承不諱，核與告訴人
    丙○○之指訴及被告乙○○之供述情節，均相符合，復有業據告訴人丙○○領回
    上開物品之贓物領具乙紙，在卷可稽，足堪認定。被告甲○○犯行已臻明確，應
    予依法論科。
二、核被告甲○○所為，係犯刑法第三百二十條第一項之竊盜罪。爰審酌被告甲○○
    明知上開物品均係告訴人丙○○所有，竟為一己之利而竊取之，已損及告訴人丙○○之權益及其犯罪後之態度等一切情狀，量處如主文所示之刑。惟被告前未曾
    受有期徒刑以上刑之宣告，此有刑案被告全國前案紀錄表乙份可佐，其因一時貪
    念，致犯本罪，經此教訓，當知所惕勵，而無再犯之虞，爰本院認對被告所宣示
    之刑，以暫不執行為適當，併諭知緩刑二年，以啟自新。
三、本件公訴意旨略以：被告乙○○與被告甲○○基於意圖為自己不法所有之犯意聯
    絡，於右揭時地一同竊取告訴人丙○○所有上開物品，因認被告乙○○亦認有刑
  法第三百二十條第一項之竊盜罪嫌云云。按犯罪事實應依證據認定之，無證據不
    得推定其犯罪事實，刑事訴訟法第一百五十四條定有明文。訊據被告乙○○固坦
    承於右揭時地帶同被告甲○○將上開物品載回其上開住處內擺放，惟堅決否認右
    揭犯行，辯稱：伊並不知上開物品非屬甲○○所有，且甲○○亦未告知上情，伊
    僅係單純借用其上開住處予甲○○擺放上開物品，並無與甲○○一同竊取之等語
    。經查：被告乙○○固於警訊中自白知悉被告甲○○竊取上開物品與之一同前往
    云云，惟被告乙○○此部分自白不僅業據被告乙○○先後於偵查中及本院審理時
    推翻前述，而辯稱其不知情等語，亦核與被告甲○○於警、偵訊中及本院審理時
    亦均供稱係其一個人偷的及他要搬家，要搬自己的東西放黃女家等語相符。又告
    訴人丙○○於警訊中亦未曾告訴被告乙○○係與被告甲○○一同竊取上開物品，
    且上開物品在外觀上，亦均無法讓一般人得以知悉係屬非被告甲○○所有之第三
    人之物，而被告甲○○復係居住上址之人，則上址內之上開物品在外觀上顯易遭
    一般人誤認係被告甲○○所有之物品，至為顯然，被告乙○○辯稱其前往上址時
    不知上開物品非係被告甲○○所有之物，應堪採信。此外，復查無其他積極事證
    足資證明被告乙○○確於右揭時地曾與被告甲○○一同竊取上開物品，自屬不能
    證明被告乙○○犯罪，應依刑事訴訟法第三百零一條第一項規定，諭知無罪之判
    決。
據上論斷，應依刑事訴訟法第二百九十九條第一項前段、第三百零一條第一項，刑法
第三百二十條第一項、第七十四條第一款，罰金罰鍰提高標準條例第一條前段，判決
如主文。
本案經檢察官吳廣莉到庭執行職務。
中      華      民      國      八十九    年     一     月     七     日
                          臺灣桃園地方法院刑事第四庭
                              法  官  林 晏 鵬
右正本證明與原本無異。
如不服本判決，應於判決送達後十日內向本院提出上訴狀( 應附繕本 )，上訴於
臺灣高等法院。
                               書記官  張 雅 慧
中        華        民        國   八十九   年   一   月    十    日
附論罪科刑依據之法條：刑法第三百二十條
刑法第三百二十條
意圖為自己或第三人不法之所有，而竊取他人之動產者，為竊盜罪，處五年以下有期
徒刑、拘役或五百元以下罰金。
意圖為自己或第三人不法利益，而竊佔他人之不動產者，依前項之規定處斷。
前二項之未遂犯罰之。


司法院資訊處製作；財團法人民間司法改革基金會備份。
